# 请教各位老师：外汇登记证号码是 8 位还是 13 位？

提问人：xflcpa123 时间：2011-06-14 09:33:57
各位老师：现出具外汇收支情况表审核报告，外汇收支情况表中需填写外汇登记证号码，但外汇登记证卡号上是 8 位的号码，可原来外汇管理局批准的是 13 位的号码，请教各位老师应该填写哪个号码？谢谢！因为要过外汇管理局的系统，怕写错了还得修改报告。

回答人：chenyiwei
换领外汇登记IC卡后，原先的纸质外汇登记证应当作废。 你也可以咨询一下当地外管局确认。